臺灣花蓮地方法院民事簡易判決
110年度花簡字第297號
原      告  游信興
被      告  林文彬

訴訟代理人  汪智偉
上列當事人間請求侵權行為損害賠償事件，本院於中華民國110
年10月14日言詞辯論終結，判決如下：
    主  文
被告應給付原告新臺幣63,006元，及自民國110年8月12日起至清
償日止，按年息5%計算之利息。
原告其餘之訴駁回。
訴訟費用新臺幣1,550元由被告負擔。
本判決得假執行。
    事實及理由
一、原告主張：被告甲○○於民國108年10月7日13時許駕駛車牌
  &0000; 號碼000-0000號自用小客車，沿花蓮縣吉安鄉吉興路2
    段由南往北方向行駛，行經吉興路2段與吉昌三街口無號誌
    路口時，違規提前左轉逆向行駛，適原告駕駛車牌號碼000-
    0000號自用小客車（下稱系爭汽車），沿花蓮縣吉安鄉吉昌
    三街由西往東方向駛至，欲右轉吉興路2段，被告所駕駛車
    輛左側車身與原告所駕駛系爭汽車左前車頭碰撞毀損，原告
    受有頸部挫傷之傷害，並有睡眠障礙，持續於醫院復健中，
    爰依民法侵權行為損害賠償請求權之法律關係，請求被告給
    付修車費用新臺幣（下同）26,482元及精神慰撫金123,518
    元，合計150,000元。並聲明：被告應給付原告150,000元，
    及自本件侵權行為日起至清償止，按年息5%計算之利息。
二、被告則以：修車費用零件部分應折舊，願賠償原告修車費13
    ,124元及精神慰撫金24,876元，合計38,000元。並聲明：原
    告之訴駁回。
三、本院之判斷：
  ㈠原告主張本件車禍事故導致其受傷及系爭汽車受損之事實，
    為被告所不爭執，堪信為真實。按因故意或過失，不法侵害
    他人之權利者，負損害賠償責任；汽車、機車或其他非依軌
    道行駛之動力車輛，在使用中加損害於他人者，駕駛人應賠
    償因此所生之損害。但於防止損害之發生，已盡相當之注意
    者，不在此限，民法第184條第1項前段、第191條之2分別定
    有明文。經查，本件被告駕駛汽車在使用中加損害於原告及
    系爭汽車，業經本院認定如上。準此，被告就本件車禍之發
    生既有過失，且原告所受傷害及其所有之系爭汽車所受損害
    與被告之過失行為間，亦有相當因果關係，原告依侵權行為
    之法律關係，向被告請求損害賠償，洵屬有據。
  ㈡茲就原告請求之項目及金額，核列如下：
  ⒈系爭汽車修理費26,482元部分： 
　　按物被毀損時，被害人除得依民法第196條請求賠償外，並
    不排除民法第213條至第215條之適用，依民法第196條請求
    賠償物被毀損所減少之價額，得以修復費用為估定之標準，
    但以必要者為限（例如︰修理材料以新品換舊品，應予折舊
    ），亦有最高法院77年度第9次民事庭會議決議可資參照。
    依原告所提估價單，其修車費為26,482元（工資22,620元、
    零件3,862元），然而以新零件更換舊零件之零件折舊部分
    非屬必要費用，應予扣除。依行政院所頒固定資產耐用年數
    表及固定資產折舊率表規定，自用小客車耐用年數為5年，
    依定率遞減法每年應折舊千分之369，且最後1年之折舊額，
    加歷年折舊累計額，其總和不得超過該資產成本原額之10分
    之9。又參酌營利事業所得稅查核準則第95條第6項規定，固
    定資產提列折舊採用平均法、定率遞減法或年數合計法者，
    以1年為計算單位；其使用期間未滿1年者，按實際使用之月
    數相當於全年之比例計算之；不滿1月者，以月計。查系爭
    汽車係於95年4月出廠，有系爭汽車車籍查詢及行車執照附
    卷可稽（卷第83、101頁），距本件事故發生日期108年10月
    7日，已使用13年6月（未滿1月，以1月計），則系爭汽車零
    件殘值應計386元（元以下四捨五入），加上工資22,620元
    ，合計該車因本件車禍受損共計23,006元（計算式：386＋22
    ,620＝23,006），逾此範圍者，不應准許。
  ⒉精神慰撫金123,518元部分：
　　按不法侵害他人之身體、健康、名譽、自由、信用、隱私、
    貞操，或不法侵害其他人格法益而情節重大者，被害人雖非
    財產上之損害，亦得請求賠償相當之金額，民法第195條第1
    項前段定有明文；次按慰藉金之賠償須以人格權遭遇侵害，
    使精神上受有痛苦為必要，其核給之標準固與財產上損害之
    計算不同，然非不可斟酌雙方身分資力與加害程度，及其他
    各種情形核定相當之數額(最高法院51年台上字第223號判例
    意旨參照)。原告因被告上開過失傷害行為受有頸部挫傷之
    傷害，影響正常生活，精神上自受有相當之痛苦。爰審兩造
    之身分、地位、收入、被告過失程度非淺、原告所受傷害、
    精神上痛苦的程度等一切情狀，認原告請求精神慰撫金4萬
    元為適當，逾此範圍者，則屬無據。
　⒊綜上所述，原告得請求被告賠償之金額為63,006元(修理費23
    ,006元＋精神慰撫金40,000元＝63,006元)。
  ㈢按給付無確定期限者，債務人於債權人得請求給付時，經其
    催告而未為給付，自受催告時起，負遲延責任。其經債權人
    起訴而送達訴狀，與催告有同一之效力；遲延之債務，以支
    付金錢為標的者，債權人得請求依法定利率計算之遲延利息
    ；應付利息之債務，其利率未經約定，亦無法律可據者，週
    年利率5%，民法第229條第2項、第233條第1項前段、第203
    條定有明文。本件原告上開損害賠償請求，係屬不確定期限
    之債權，並以支付金錢為標的，應自被告受催告時起，始負
    遲延責任，故原告請求被告應自本件車禍發生日起算法定遲
    延利息，於法無據，應自起訴狀繕本送達翌日即110年8月12
    日（卷53頁）起至清償日止計付法定遲延利息，方屬有據。
四、從而，原告依侵權行為之法律關係請求如主文第1項所示，
    為有理由，應予准許，逾此部分之請求，為無理由，應予駁
    回。
五、本判決原告勝訴部分，係適用簡易程序所為被告敗訴之判決
    ，爰依職權宣告假執行。
六、訴訟費用負擔之依據：按各當事人一部勝訴、一部敗訴者，
    其訴訟費用，由法院酌量情形，命兩造以比例分擔或命一造
    負擔，或命兩造各自負擔其支出之訴訟費用，民事訴訟法第
    79條定有明文。爰審酌原告所受傷害及被告侵權行為方式，
    認原告請求金額雖非全部有理由，仍應由被告負擔全部訴訟
    費用。
中　　華　　民　　國　　110 　年　　10　　月　　27　　日
                  花蓮簡易庭  法  官  李可文
以上正本係照原本作成。
如不服本判決，應於送達後20日內，向本院提出上訴狀（上訴狀
須表明上訴理由）並繳納上訴審裁判費；如於本判決宣示後送達
前提起上訴者，應於判決送達後20日內補提上訴理由書（均須按
他造當事人之人數附繕本）。
如委任律師提起上訴者，應一併繳納上訴審裁判費。
中　　華　　民　　國　　110 　年　　10　　月　　27　　日
                              書記官  陳雅君